# 防洪费的会计处理

提问人：春暖花开 2011 时间：2011-11-15 15:29:58
各位高手，大家认为企业提取的防洪费应如何进行账务处理，计入“管理费用”或“主营业务税金及附加”，请提供理论依据！欢迎发表意见，谢谢了！

回答人：chenyiwei
这种地方性的收费，很多地方在出台征收规定时都出台了会计处理规定。 严格来说，如果是按照流转税额的一定比例，视同附加征收，则由于其金额与销售收入直接相关，所以列报为“营业税金及附加”（同城建税、教育费附加的处理）是恰当的。但目前一些地方规定计入管理费用甚至营业外支出，不过这类附加一般金额不大，重分类问题对财务报表整体不会产生重大影响。